臺灣花蓮地方法院刑事判決　　　　　　　96年度簡上字第95號
上　訴　人
即　被　告　丙○○
上列上訴人即被告因違反著作權法案件，不服本院花蓮簡易庭中
華民國96年5月22日96年度花簡字第389號之第一審判決（原聲請
簡易判決處刑案號：96年度偵字第1497號），提起上訴，本院管
轄之地二審合議庭判決如下：
    主  文
原判決撤銷。
丙○○擅自以公開傳輸之方法侵害他人之著作財產權，處有期徒
刑肆月，如易科罰金，以新臺幣貳仟元折算壹日，減為有期徒刑
貳月，如易科罰金，以新臺幣貳仟元折算壹日。緩刑參年。扣案
之電腦貳台沒收。
    事  實
一、丙○○未經如附表所示享有如附表所示影片著作財產權人之
    授權或同意，基於反覆實施包括一罪之犯意，自民國93年間
    某日起至 96年3月13日止，在花蓮縣新城鄉○○路○○巷○號
    住處以個人電腦，聯結網路，架設網站名稱為「○○○○○ ○○○
    ○○」、網址為：「○○○○○○○○○○○○○○○○○○○○○○○ ○○○○○○○」之
    個人網站，公開傳輸如附表所示「神鬼奇航」等41支影片，
    供不特定人下載。嗣為警於96年3 月13日上午11時55分，持
    台灣花蓮地方法院法官簽發之搜索票搜索上址時當場查獲，
    並查扣丙○○所使用之電腦主機2台。
二、案經被害人美商迪士尼企業股份有限公司等（詳如附表所載
    權利人）訴由保安警察第二總隊第一大隊第一中隊報請臺灣
    花蓮地方法院檢察署檢察官偵查聲請簡易判決處刑。
    理  由
一、上開事實，業據被告丙○○於警詢、偵查及本院訊問時自白
    不諱，核與告訴代理人乙○○於警詢中證述之情節相符，並
    有查獲時所攝現場照片 2張、網站名稱「○○○○○ ○○○○○」網
    址「○○○○○○○○○○○○○○ ○○○○○○○○○○○○○○○○」論壇首頁及論壇
    音樂分享內容影本 9頁、附表所示權利人著作權利證明書36
    份附卷、鑑識報告 1份、中華電信數據通信分公司南區客服
    中心數南客第 00000000-000號回覆單影本1份、附表所示「
    神鬼奇航」等41支影片下載清冊1份與扣案個人電腦2台可證
    ，是被告之自白應與事實相符，堪以採信，本案事證明確，
    被告犯行堪已認定，應依法論科。
二、核被告所為，係違反著作權法第92條之罪。被告於上開期間
    所為多次犯行，客觀上具有時間、空間緊密，主觀上基於反
    覆實施之犯意，應為法律上包括一罪之集合犯，僅論以一罪
    。又按中華民國 96年罪犯減刑條例業經立法院於96年6月15
    日三讀通過，並定於 96年7月16日施行。而犯罪在中華民國
    96年 4月24日以前者，除本條例另有規定外，依下列規定減
    刑：一、死刑減為無期徒刑。二、無期徒刑減為有期徒刑20
    年。三、有期徒刑、拘役或罰金，減其刑或金額二分之一。
    中華民國96年罪犯減刑條例第2條第1項定有明文。經查，被
    告犯罪時間，在 96年4月24日以前，所犯上開之罪，復無不
    得減刑之例外情形，自合於上開條例第 2條第1項第3款之規
    定，應予減刑。另扣案之電腦 2台，均係被告供本案犯罪所
    用之物，依著作權法第98條前段之規定，併予諭知宣告沒收
    。
三、被告上訴意旨以：伊對本案犯行認罪，但本案扣案 2台電腦
    中，其中有主機外殼之該台電腦，係伊平日自行使用，與本
    案犯罪所架設之網站無涉，請求發還，另表示伊經濟狀況不
    佳，且今年 9月要進入ＯＯ大學資訊工程研究所就讀，請求
    本院給予緩刑之機會等語。經查，本案扣案之電腦 2台，均
    係警方於被告居住之上址房間內所查扣，此有現場照片可參
    ，而其中無主機外殼之電腦，係被告自承架設上開網站之主
    機，另有主機外殼之該台電腦，被告雖辯稱伊非用於架設上
    開網站，然被告於本院訊問時亦自承，伊平日會使用該台有
    主機外殼之電腦，以遠端操縱之方式，聯結操縱上開架設網
    站之無主機外殼之電腦上網，故本院認該台電腦仍屬被告供
    本案犯罪所用無訛，是被告所辯，難認可採。而原審以被告
    違反著作權法第92條之罪，事證明確，予以論罪科刑，均無
    違誤，被告上訴難認有理。惟查：原判決宣示後，中華民國
    96 年罪犯減刑條例業經立法院於96年6月15日三讀通過，並
    自 96年7月16日施行，原審未及引用該條例之規定，就被告
    之宣告刑予以減刑，自有未洽。原判決既上開可議之處，自
    應由本院予以撤銷改判。
四、爰審酌被告無任何前科，素行尚好，因一時失慮致罹刑章，
    且犯罪後自始坦承不諱，犯後態度尚佳等一切情狀，量處如
    主文所示之刑，同時依刑法第41條第1 項前段之規定，諭知
    易科罰金之折算標準。並依中華民國 96年罪犯減刑條例第2
    條第1項第3款之規定，減其宣告刑2分之1，減刑後易科罰金
    之折算標準，仍依上開標準定之。末查，上訴人即被告前未
    曾因故意犯罪受有期徒刑以上刑之宣告，有臺灣高等法院被
    告全國前案紀錄表 1紙附卷可稽，其犯罪後已知所悔悟，且
    衡酌被告已考取ＯＯ大學資訊工程研究所，將於今年 9月入
    所就讀，本院認其經此教訓後，當知警惕，應無再犯之虞，
    是其所宣告之刑，以暫不執行為適當，併予宣告緩刑 3年，
    以勵來茲而啟自新。
據上論結，應依刑事訴訟法第第455條之1第3項、第369條第 1項
前段、第364條、第299條第1項前段，著作權法第92條、第 98條
前段，刑法第11條前段、第41條第1項前段、第74條第1項第 1款
，中華民國96年罪犯減刑條例第2條第1項第3款、第7條、第 9條
，刑法施行法第1條之1，判決如主文。
本案經檢察官甲○○到庭執行職務。
中　　華　　民　　國　　96　　年　8   　月　　   14　日
                        臺灣花蓮地方法院刑事第三庭
                              審判長法　官  鄭培麗
                                    法　官  楊仲農
                                    法　官  張嘉芬
上列正本證明與原本無異。
本件不得上訴。
                                    書記官
中　　華　　民　　國　　96　　年　　8 　　月　　22　　日
附錄本案論罪科刑之法律條文：
著作權法第92條
擅自以公開口述、公開播送、公開上映、公開演出、公開傳輸、
公開展示、改作、編輯、出租之方法侵害他人之著作財產權者，
處3年以下有期徒刑、拘役、或科或併科新臺幣75萬元以下罰金
。